最高法院刑事判決                              八十六年度台上字第五六○七號
    上  訴  人  丙○○
                丁○○
                戊○○
                乙○○
                己○○
    右  一  人
    選任辯護人  周啟同律師
    上  訴  人  甲○○
右上訴人等因走私案件，不服台灣高等法院台中分院中華民國八十六年二月二十六日
第二審更審判決（八十五年度上更(一)字第一六八號，起訴案號：台灣台中地方法院檢
察署八十四年度偵字第五三六二號），提起上訴，本院判決如左：
    主  文
上訴駁回。
    理  由
一丁○○、戊○○、己○○部分：
按刑事訴訟法第三百七十七條規定，上訴於第三審法院，非以判決違背法令為理由，
不得為之。是提起第三審上訴，應以原判決違背法令為理由，係屬法定要件。如果上
訴理由狀並未依據卷內訴訟資料，具體指摘原判決不適用何種法則或如何適用不當，
或所指摘原判決違法情事，顯與法律規定得為第三審上訴理由之違法情形，不相適合
時，均應認其上訴為違背法律上之程式，予以駁回。本件上訴人丁○○上訴意旨略稱
：本件漁貨係在公海上購買，聽說是船長丙○○去購買，然原判決竟謂在湄州外港購
買，又謂係由上訴人洽買，致事實與理由均違背法令等語。上訴人戊○○、己○○上
訴意旨略稱：(一)按「淪陷區」指大陸地區，亦即指現由中共控制之領土而言，不包括
領海在內，則自其領海私運物品進入本國，即非行政院公告之管制物品，公海更非
淪陷區，本件漁貨購買地點係在公海上，原審未予詳查，有調查職責未盡及理由不備
之違法。至於丁○○於警訊中供稱之大陸湄州「外港」，即係「外海」。(二)本件漁貨
係由丙○○洽辦購買，原判決於理由欄竟謂由丁○○洽辦購買，理由矛盾等語。經查
原判決綜合卷內資料，認定上訴人等未經主管機關許可，駕駛中華民國船舶旭鴻號漁
船，自台中梧棲漁港出海，直接航行至大陸福建省湄州島，並於駛離湄州島時，在其
外港向大陸漁船購買一千八百七十一點二六公斤之漁貨後，駛回台中梧棲漁港等情，
因而撤銷第一審之不當判決，改判依牽連犯從一重論處上訴人等共同私運管制物品進
口逾公告數額罪刑，已詳其所憑之證據及認定之理由，並說明上訴人等否認犯罪所
持辯解，係推卸刑責之詞，不足採取。就形式上觀察，原判決要無採證認事違背經驗
法則、論理法則或理由矛盾之違背法令情形。復查原審依據上訴人甲○○於警訊中之
供述，於理由欄謂本件漁貨係丁○○經其他船員之同意而前去洽辦云云，與上訴人丙
○○及丁○○於警訊中之供述略有出入，但本件漁貨實際上係由何人洽購，與本件犯
罪之構成要件無關，自不能執此而指摘原判決理由矛盾。其他上訴意旨置原判決之明
白論斷於不顧，仍執陳詞，否認犯罪，單純為事實上之爭執，不涉及原判決違背法令
之問題，至於又徒憑己見，任意解釋法律而漫指原判決理由不備及調查職責未盡云云
，尚不足據以辨認原判決已具備違背法令之形式，核與前揭得為第三審上訴理由之法
定要件不相適合，應認其上訴為違背法律上之程式，予以駁回。
二丙○○、乙○○、甲○○部分：
查第三審上訴書狀，應述上訴之理由，其未述者，得於提起上訴後十日內補提理
由書於原審法院，已逾上述期間，而於第三審法院未判決前仍未提出上訴理由書狀者
，第三審法院應以判決駁回之，刑事訴訟法第三百八十二條第一項、第三百九十五條
後段規定甚明。本件上訴人丙○○、乙○○、甲○○等因走私案件，不服原審判決，
分別於民國八十六年三月十五日及三月十八日提起上訴，並未述理由，迄今逾期已
久，於本院未判決前仍未提出，依上開規定，其上訴自非合法，應予駁回。
據上論結，應依刑事訴訟法第三百九十五條，判決如主文。
中      華      民      國    八十六    年      九      月    二十四    日
                              最高法院刑事第四庭
                                  審判長法官  莊  來  成
                                        法官  曾  有  田
                                        法官  王  德  雲
                                        法官  謝  俊  雄
                                        法官  林  永  茂
      右正本證明與原本無異
                                              書  記  官
中      華      民      國    八十六    年      十      月      一      日
